# **GUSTAVO HENRIQUE FARIAS**

Analista de Dados/ Desenvolvedor

Brasileiro Romeu Tortorelli, São Carlos I SP Telefone: (16) 99194-0396

E-mail: <u>gustavohenriquefarias161@gmail.com</u>
LinkedIn: in/gustavohenriquefarias

#### **RESUMO PROFISSIONAL**

Profissional graduado em Análise e Desenvolvimento de Sistemas pela Universidade Anhembi Morumbi com certificações em Python, BIG Data e diversos cursos relacionados a área, com interesse na atação de Analista de Software. Facilidade na identificação e solução de problemas (análise de código, bugs, investigação de logs), Programação Orientada a Objetos, conhecimento em AWS e Power BI, Automação de Processos RPA Python, Desenvolvimento Full Stack, experiencia com recursos de IA desenvolvimento de IA e treinamento da Inteligencia artificial.

# FORMAÇÃO ACADÊMICA

**Análise e Desenvolvimento de Sistemas I** Faculdade Anhembi Morumbi Período de formação: 10/2020 – 12/2022

# **CERTIFICAÇÃO**

- Data Science e Machine Learning | TERA (06/2022)
- **Python** I UDEMY (2022)
- Linguagem R | UDEMY (2022)
- Big Data Fundamentos 3.0 | DSA Data Science Academy (2022)
- Microsoft Power BI I Udemy (2022)
- Microsoft Power BI Para Data Science, versão 2.0 I DSA Data Science Academy (07/2022)
- Python RPA e Excel como automatizar Processos e Planilhas | UDEMY (12/2022)
- CURSO ORACLE 2022 COMPLETO Incluindo 3 cursos: SQL PL/SQL e
   Modelagem de Banco de Dados Abrangendo versões 11g a 21c I UDEMY
- Javascript Trybe

# **EXPERIÊNCIA PROFISSIONAL**

Período: 07/2023 - momento Cidade: São Carlos Formato: CLT

# Gerente de Automação de Processos e Análise de Dados | PCO Core Data and Tecnology

Sou responsável por liderar uma equipe de desenvolvimento para automatizar processos empresariais e extrair insights valiosos dos dados disponíveis. Trabalho em conjunto com a equipe para identificar oportunidades de automação e implementar soluções eficazes, utilizando ferramentas avançadas como Selenium e AWS Lambda. Adotamos um modelo de trabalho baseado em Scrum para garantir a agilidade e eficiência em nossos projetos. Desenvolvo robôs tanto atendidos como não atendidos, criando soluções inovadoras que otimizam as operações da empresa.

## Selenium;

- AWS Lambda
- Modelo de trabalho baseado em Scrum;
- Desenvolvimento de robôs atendidos e não atendidos;
- Documentação técnica e de negócios relacionadas às soluções de automação desenvolvidas.
- Testar e depurar soluções de automação para garantir que funcionem conforme o esperado.
- Web, incluindo a criação e execução de scripts de teste automatizados.

## **IDIOMA**

Inglês - Intermediário Anglo Scholl

## **SOFT SKILLS**

- Comunicação
- Oratória
- Resolução de problema
- Planejamento
- Adaptação
- Flexibilidade
- Trabalho em equipe
- Capacidade Analítica
- Pró- atividade
- Liderança

## **HARD SKILLS**

- Criação e leitura de projetos
- Desenho técnico
- Criação de Banco de Dados
- Análise de resultados
- Análise de Dados

# **SISTEMAS E SOFTWARES**

- Auto CAD 2D
- Excel Intermediário
- PYTHON
- Fast API
- BIG Data Fundamentos 3.0
- Git e GitHub
- Design Patterns GoF
- Programação Backend Com Python
- REST APIs com Python e Flask
- Crie API'S com Python/ FAST API
- Linguagem R
- Data Science Machine Learning
- SOI
- AWS Amazon Web Service
- Power BI
- ETL
- Aplicação em Streaming
- Data Crawlers
- No SQL
- Spark
- Data Warehouse Moderno
- Data Lake
- Modelo Dimensional
- Modelo Relacional

- Habilidade em resolução de problemas e análise de dados.
- Habilidade em comunicação e colaboração com outros membros da equipe e partes interessadas externas.
- Criação e manutenção de scripts em python para a extração de dados (web scraping).
- ETL dos dados capturados e upload para S3 bem como o banco mysql.
- AWS lambda e step functions.
- Consumo e criação de APIs REST
- Javascript
- HTML
- CSS

Período: 04/2023 – momento Cidade: São Jose dos Campos Formato: PJ

## **Desenvolvedor Pleno I** Nick Saúde (Remoto)

Trabalhar em conjunto com os membros da equipe de desenvolvimento para automação de processos empresariais a fim de identificar oportunidades de automação;

- Selenium;
- AWS Lambda
- Modelo de trabalho baseado em Scrum;
- Desenvolvimento de robôs atendidos e não atendidos;
- Documentação técnica e de negócios relacionadas às soluções de automação desenvolvidas.
- Testar e depurar soluções de automação para garantir que funcionem conforme o esperado.
- Web, incluindo a criação e execução de scripts de teste automatizados.
- Habilidade em resolução de problemas e análise de dados.
- Habilidade em comunicação e colaboração com outros membros da equipe e partes interessadas externas.
- Criação e manutenção de scripts em python para a extração de dados (web scraping).
- ETL dos dados capturados e upload para S3 bem como o banco mysql.
- AWS lambda e step functions.
- Consumo e criação de APIs REST
- Javascript
- HTML
- CSS

Período: 01/2023 - 04/2023 Cidade: São Carlos Formato: PJ

# Desenvolvedor de Sistemas de Informação (Suporte) – Analista de Dados

#### (BI) I Saffi Consultoria e Treinamentos

- Domínio de ferramentas Low Code e No Code;
- Compreensão dos princípios de UI/UX, roteiro de design e design responsivo;
- Desenvolvimento de Protótipos;
- Colaboração com desenvolvedores e usuários no desenvolvimento de aplicativos;
- Testes de Usabilidade;
- Testes de Aceitação;
- Testes de Segurança;
- Interpretando dados, analisando resultados e fornecendo relatórios com visões macro e micros dos setores;
- Desenvolvendo e implementando banco de dados, sistemas de coleta de dados;
- Construção, evolução, suporte e manutenção nos DASHBOARD desenvolvidos no POWER BI;
- Atuação nas diversas API'S;
- Geração das metas e produtividade do time do comercial;
- Automatização dos processos (RPA Python);
- Desenvolvimentos de Scripts, procedures e análise;
- Análise de dados e outras estratégias que otimizem a eficiência estatística

Computação Nuvem

# **MATERIAS CURSADAS**

- Interface Humano Computador
- Matemática
- Comunicação
- Teoria de Sistemas de Informação
- Arquitetura e Organização de Computadores
- Banco de Dados
- Processo de Negócio e Empreendedorismo
- Desenvolvimento Humano e Socia
- Engenharia de Software
- Sistemas Operacionais
- Desenvolvimento de Software para Web
- Estrutura de Dados
- Programação Orientada a Objetos
- Redes de Computadores
- Antropologia e Cultura Brasileira
- Práticas de Engenharia de Software
- Computação para dispositivos móveis
- Fundamentos para Certificação Técnica
- Pesquisa, Ordenação e Técnica de Armazenamento
- Estatística Aplicada ao Data Science
- Gestão de Projetos
- Prática de Banco de Dados
- Arquitetura de Software
- Laboratório de Software e Projetos
- Qualidade e Teste de Software
- Sistemas Distribuídos
- Fundamentos para Computação
- Lógica de Programação
- Criatividade, Gestão do Conhecimento e Inovação.

# **CURSOS COMPLEMENTARES**

- Teste Automáticos + curso completo de teste de software | UDEMY (2022)
- Imagem e Direito da WEB | FGV (2021)
- Criação de API'S com Python FastAPI I Udemy (2022)
- FastAPI- APIs Modernas e assíncronas com Python I Udemy (2022)
- REST APIs com Python e Flask I Udemy (2022)
- Git e Github do zero ao avançado
   2022 Udemy (2022)

- e a qualidade;
- Linguagem DAX; Interpretando dados, analisando resultados e fornecendo relatórios com visões macro e micros dos setores;
- Trabalhando diretamente com a diretoria para priorizar o fornecimento de insights e levantamento de dados relevantes para tomadas de decisão;
- Javascript
- HTML
- CSS

Período: 07/2022 – 01/2023 Cidade: São Carlos Formato: CLT

# Analista de Dados Sr (BI) – Suporte I Vilaurbe Construtora e Incorporação

- Interpretando dados, analisando resultados e fornecendo relatórios com visões macro e micros dos setores;
- Desenvolvendo e implementando banco de dados, sistemas de coleta de dados;
- Construção, evolução, suporte e manutenção nos DASHBOARD desenvolvidos no POWER BI;
- Atuação nas diversas API'S;
- Geração das metas e produtividade do time do comercial;
- Automatização dos processos (RPA Python);
- Desenvolvimentos de Scripts, procedures e análise;
- Análise de dados e outras estratégias que otimizem a eficiência estatística e a qualidade;
- Conhecimento com Viabilidade;
- Linguagem DAX;
- Trabalhando diretamente com a diretoria para priorizar o fornecimento de insights e levantamento de dados relevantes para tomadas de decisão;
- Excelente capacidade de comunicação e trabalho em equipe, além de boa capacidade analítica;
- Experiência em linguagem SQL;
- Conhecimento em plataformas de cloud, como Google Cloud ou AWS;
- Conhecimento em metodologia ágil.
- Excelente capacidade de comunicação e trabalho em equipe, além de boa capacidade analítica;
- Experiência em linguagem SQL;
- Conhecimento em plataformas de cloud, como Google Cloud ou AWS;
- Conhecimento em metodologia ágil.
- Localizando e definindo novas oportunidades de melhorias de processos;
- Construção de ETL, processos ETL.
- Javascript
- HTML
- CSS

Período: 05/2021 – 03/2022 Cidade: São Carlos Formato: CLT

# Assistente de TI – Cadastro e Suporte I NSF Tecnologia em

## Instalações Comerciais

Responsável por todo atendimento de chamados de clientes internos solucionando "bugs" do sistema de orçamento geral da empresa.

#### Demais responsabilidades:

- Cadastro de produtos internos;
- WBCCAD e WBCAPP e Excel;
- Utilização do Auto CAD;
- Configuração de equipamentos e aplicativos;
- Instalação e manutenção de softwares e equipamentos em geral;
- Liberar acessos a recursos de rede;
- Suporte interno e externo de usuários do sistema;
- Implementação de projetos de melhorias e otimização;
- Análise de chamados para identificação e triagem de bugs, classificando conforme a criticidade, impacto e relevância.

Resultado: Através da identificação e solução dos "bugs" nos sistemas

- Padrões de Projeto Gof (Design Patterns) Udemy (2022)
- Microsoft Power BI | Udemy(2022)
- Gerente de Marketing Digital e Ecommerce | Udemy (2022)
- Microsoft Power BI Para Data
   Science, versão 2.0 | DSA (07/2022)
- Criação de dashboards interativos, conexão e extração de bancos de dados, automatização de processos, análise de dados.
- Python RPA e Excel como automatizar Processos e Planilhas I UDEMY (12/2022)
- CURSO ORACLE 2022 COMPLETO -Incluindo 3 cursos: SQL PL/SQL e Modelagem de Banco de Dados -Abrangendo versões 11g a 21c l UDEMY
- Aprenda criar robôs de automação de processos com interface gráfica + Projeto ChatGPT com a API da OpenAI e Tkinter | UDEMY
- Crie aplicações serverless em TypeScript na AWS com CDK, AWS Lambda, DynamoDB, SNS, SQS, S3, EventBridge e API Gateway. | UDEMY
- Desenvolvimento de Apps Comerciais com Python e Kivy para Android, iOS, Windows, Linux e MacOS (Básico ao Avançado) | UDEMY

# **INFORMAÇÕES ADICIONAIS**

- Disponível para viagens
- Disponível para mudanças
- CNH A/B

financeiros da empresa, evitava a paralisação dos processos, diminuindo o atraso na entrega dos projetos para os clientes finais.

Período: 06/2020 – 05/2021 Cidade: São Carlos Formato: CLT

# Montador de Máquinas e Motores I NSF Tecnologia em

## Instalações Comerciais

Responsável por todo processo de fabricação de equipamentos de refrigeração, manutenção de setor e entregas;

Demais responsabilidades:

- Controle de estoque
- Acompanhamento dos processos de qualidade;
- Revisão dos equipamentos como: balcões de refrigeração verticais altos, baixos e intermediários
- Revisão de ilhas de resfriamento e congelados;
- Controle de pedidos e entregas para setores respetivos.

**Resultado:** Implementação do 5S no setor acarretou otimização, padronização e qualidade dos serviços prestados aos demais setores.

Período: 11/2018 – 05/2020 Cidade: São Carlos Formato: CLT

# Líder Técnico de Instalações I NSF Tecnologia em Instalações

#### Comerciais

Responsável pelo gerenciamento de toda montagem, manutenção e layouts de lojas de grande porte em diversas cidades, conduzindo projetos de implementação e equipes com até 12 colaboradores.

Demais responsabilidades:

- Implementação de projetos;
- Estudo de otimização de tempo e custo;
- Elaboração de relatório técnico e gastos à gerência;
- Controle de equipamentos e peças;
- Alinhamento de expectativas e normas com cliente final;
- Documentação técnica;
- Compra de equipamentos EPI's e de obra.

**Resultado:** Otimização de projetos e layouts trazendo redução de custos e aumento na produtividade e entrega, reduzindo o tempo de implantação de 45 dias para 32 dias.

## **BOLSA DE ESTUDO**

# Projeto de Bootcamp na Data Science Machine Learning Instituição: TERA (10/2021 – 07/2022)

O objetivo do projeto é desenvolver um robô com previsão para o mercado financeiro de investimento, diminuindo os riscos de lances dos clientes.

Através da previsão gradativa usando o ativo AAPL é buscar maior precisão para investimento do cliente nos intervalos de compra e venda, para isso, o modelo ARIMA esta sendo utilizado.

#### **PROJETOS**

# Voluntário na NSF Tecnologia em Instalações Comerciais no cargo de Assistente de TI (05/2021 – 10/2021)

O projeto tinha por objetivo a automatização do cadastro de funcionários. Foi implementado a instalação de Biometria na empresa para entrega de EPI's como capacete, botas, luvas, óculos de proteção e etc. a colaboradores, utilizando o sistema WBCAPP. Dessa forma, todo o tipo de materiais e entregas feitas aos colaboradores, passou a ser através da digital.

**Resultado:** Após a automatização do processo a empresa reduziu o custo com impressões, tintas, papeis em 80 %m impactando diretamente o setor de RH na padronização de entregas de EPI's e materiais a colaboradores.